# 长投权益法

提问人：zhs7403 时间：2020-05-28 13:10:00
拟长期持有的长投权益法转为拟近期出售，原来没有确认递延所得税。因为拟近期出售，那么以前年度权益法核算因为调整了以前年度的投资收益，本期确认递延所得税时，对应科目是留存收益还是本期所得税费用？似乎准则没有写

回答人：chenyiwei
应直接调整在持有意图发生变化当期的所得税费用中。这既不是会计政策变更也不是前期差错更正，不能调整前期报表。